【裁判字號】    99,訴,2965
【裁判日期】    991112
【裁判案由】    毒品危害防制條例
【裁判全文】
臺灣臺中地方法院刑事判決             99年度訴字第2965號
公  訴  人  臺灣臺中地方法院檢察署檢察官
被      告  甲○○
指定辯護人  本院公設辯護人  乙○○
上列被告因毒品危害防制條例案件，檢察官提起公訴（99年度毒
偵字第2734號）後，聲請改依協商程序而為判決，本院判決如下
：
    主    文
甲○○施用第一級毒品，處有期徒刑玖月。
    犯 罪 事 實 及 理 由
一、犯罪事實：
(一)、甲○○前因施用毒品案件，經本院裁定令入勒戒處所施以觀
    察、勒戒，經評定認無繼續施用毒品傾向，於民國89年7 月
    20日執行完畢釋放出所，並由臺灣臺中地方法院檢察署檢察
    官以89年度毒偵字第4631號為不起訴處分確定。復於上開觀
    察、勒戒執行完畢釋放後5 年內，因施用毒品案件，經本院
    以94年度訴字第3663號判處有期徒刑7 月、3 月，應執行有
    期徒刑8 月確定；又因犯強盜案件，經本院以94年度訴字第
    3943號判處有期徒刑4 年確定；復因恐嚇案件，經本院以95
    年度訴字第2079號判處有期徒刑3 月確定；再因妨害家庭案
    件，經本院以96年度簡字第61號判處有期徒刑3 月確定。上
    開施用毒品、恐嚇及妨害家庭案件，嗣於96年間減刑，並與
    上開強盜案件定應執行刑為有期徒刑4 年3 月確定，甫於98
    年2 月25日縮短刑期假釋出監並交付保護管束，保護管束期
    滿日為99年7 月18日（未構成累犯）。
(二)、詎甲○○仍不知戒除毒癮，於上開假釋期間，即於99年6 月
    19日凌晨1 時許，在臺中市○○區○○路上之阿拉丁KTV ，
    以將海洛因放入香煙點燃吸食其煙霧之方式，施用第一級毒
    品海洛因1 次。嗣經臺灣臺中地方法院檢察署通知受保護管
    束人甲○○於99年6 月22日上午11時30分至該署採尿，送驗
    結果呈嗎啡陽性反應，始知上情。
二、證據：
(一)、被告甲○○於本院準備程序中之自白。
(二)、卷附臺灣臺中地方法院檢察署受保護管束人尿液檢體監管紀
    錄表、詮昕科技股份有限公司於99年7 月1 日出具之濫用藥
    物尿液檢驗報告、臺灣高等法院被告前案紀錄表及臺灣臺中
    地方法院檢察署刑案資料查註紀錄表各1 份。
三、按依毒品危害防制條例第20條、第23條之立法意旨，僅限於
    初犯或5 年後再犯之情形，始應先經觀察、勒戒或強制戒治
    程序，倘被告於初犯後5 年內已再犯，經依法追訴處罰，縱
    其第3 次（或第3 次以上）再度施用毒品之時間，在初犯經
    觀察、勒戒或強制戒治執行完畢釋放5 年以後，已不合於5
    年後再犯之規定，且因已於5 年內再犯，顯見其再犯率甚高
    ，原實施觀察、勒戒或強制戒治，已無法收其實效，即應依
    同法第10條處罰。查本件被告前曾因施用毒品案件，經本院
    裁定令入勒戒處所施以觀察、勒戒，經評定結果認無繼續施
    用毒品傾向，於89年7 月20日執行完畢釋放出所，並由臺灣
    臺中地方法院檢察署檢察官以89年度毒偵字第4631號為不起
    訴處分確定。復於上開觀察、勒戒執行完畢釋放後5 年內，
    因施用毒品案件，經本院以94年度訴字第3663號判處有期徒
    刑7 月、3 月，應執行有期徒刑8 月確定。此有臺灣臺中地
    方法院檢察署刑案資料查註紀錄表、全國施用毒品案件紀錄
    表在卷可稽。是被告再犯本案，已不合於5 年後再犯之規定
    ，是被告違反毒品危害防制條例第10條第1 項之犯行，堪予
    認定。
四、核被告甲○○所為，係犯毒品危害防制條例第10條第1 項施
    用第一級毒品罪。被告持有海洛因之低度行為，為其施用海
    洛因之高度行為所吸收，不另論罪。
五、本件經檢察官與被告於審判外達成協商之合意且被告已認罪
    ，其合意內容為：被告施用第一級毒品海洛因之行為願受科
    刑範圍為有期徒刑9 月。經查，上開協商合意並無刑事訴訟
    法第455 條之4 第1 項所列情形之一，檢察官聲請改依協商
    程序而為判決，本院爰不經言詞辯論，於協商合意範圍內為
    協商判決，合予敘明。
六、應適用之法條：
    刑事訴訟法第455 條之4 第2 項、第455 條之8 ，毒品危害
    防制條例第10條第1 項。
七、協商判決除有刑事訴訟法第455 條之4 第1 項第1 款於本訊
    問程序終結前，被告撤銷協商合意或檢察官撤回協商聲請者
    ；第2 款被告協商之意思非出於自由意志者；第4 款被告所
    犯之罪非第455 條之2 第1 項所定得以協商判決者；第6 款
    被告有其他較重之裁判上一罪之犯罪事實者；第7 款法院認
    應諭知免刑或免訴、不受理者情形之一，及違反同條第2 項
    「法院應於協商合意範圍內為判決；法院為協商判決所科之
    刑，以宣告緩刑或2 年以下有期徒刑、拘役或罰金為限」之
    規定者外，不得上訴。
八、如有上開得上訴情形，得自收受判決送達之日起10日內，向
    本院提出上訴書狀（須附具體理由及繕本），上訴於第二審
    法院。
    上訴書狀如未敘述理由，應於上訴期間屆滿後20日內補提理
    由書於本院。
中    華    民    國    99    年    11    月    12    日
                  刑事第十庭    法  官  楊萬益
以上正本證明與原本無異。
如不服本判決應於收受判決後10日內向本院提出上訴書狀，並應
敘述具體理由；其未敘述上訴理由者，應於上訴期間屆滿後20日
內向本院補提理由書（均須按他造當事人之人數附繕本）「切勿
逕送上級法院」。
                                書記官  譚系媛
中    華    民    國    99    年    11    月    12    日
附錄本案論罪科刑法條全文：
毒品危害防制條例第10條
施用第一級毒品者，處 6 月以上 5 年以下有期徒刑。
施用第二級毒品者，處 3 年以下有期徒刑。

司法院資訊處製作；財團法人民間司法改革基金會備份。
